【裁判字號】    90,毒抗,211
【裁判日期】    900131
【裁判案由】    聲請觀察勒戒
【裁判全文】
臺灣高等法院臺中分院刑事裁定                      九十年度毒抗字第二一一號
    抗  告人即
    被      告  甲○○
右抗告人因違反毒品危害防制條例案件，經檢察官聲請觀察、勒戒，不服臺灣臺中地
方法院中華民國九十年一月三十一日第一審裁定（九十年度毒聲字第四六三號，聲請
案號：臺灣臺中地方法院檢察署九十年度聲觀字第一九九號、八十九年度毒偵字第七
八六七號），提起抗告，本院裁定如左：
      主  文
抗告駁回。
      理  由
一、按犯毒品危害防制條例第十條之罪者，檢察官應聲請法院裁定將被告送勒戒處所
    觀察、勒戒，此於同條例第二十條第一項及觀察勒戒處分執行條例第三條第一項
    定有明文。
二、本件抗告意旨略以：抗告人即被告甲○○（以下簡稱為被告）自民國（下同）八
    十九年九月下旬起，即因車禍造成腦部受傷，記憶力短暫失去記憶，被緊急送至
    台中市○○路之澄清醫院急診，復轉診至彰化基督教醫院診治，八十九年十月三
    日經友人以機車載去購買東西時，為警查獲，經警採尿之後，即送被告返回彰化
    基督教醫院，至同月六日才返家。此段其間，被告均在醫院，焉有可能施用毒品
    。本案可能係因被告腦部受創，醫生所開立之藥品含有嗎啡成分，或被告因頭痛
    服用國安感冒糖漿，以致體內才含有嗎啡成分。原審裁定將被告移送勒戒處所觀
    察、勒戒，殊有不當。爰依法提起抗告，並請求向彰化基督教醫院調閱病歷資料
    送請鑑定。
三、經查：本件被告於八十九年十月三日下午二時許，在彰化縣彰化市○○路與和平
    路口被警查獲，經警採集其尿液送請鑑定，係呈嗎啡陽性反應，此有彰化縣衛生
    局所出具之煙毒尿液檢驗成績書附卷可稽。當時被告係與其朋友劉坤宏外出，警
    方並當場在劉坤宏身上查獲海洛因三小包及注射針筒等物，此亦有被告及劉坤宏
    之警訊筆錄在卷足佐。被告當時既能外出，且警員復在其同行之朋友劉坤宏身上
    查獲海洛因及注射針筒，在此情形，被告辯稱並無機會施用第一毒品海洛因，顯
    不足採信。復據檢察官向彰化基督教醫院函查，該醫院亦以九十年一月十日彰基
    病歷字第九○○一○二二號函覆稱：病患甲○○（即被告）於八十九年九月二十
    六日至十月四日住院期間，所施用藥物沒有碼啡成分等情，此有上開覆函附卷可
    稽。堪證被告此部分所辯不實，不足採信。其於警訊時，經警訊問最近曾服何種
    藥物，被告亦僅答稱曾服用上開醫師所開立之藥品。嗣後再辯稱：其因頭痛，曾
    服用國安感冒糖漿，以致體內才含有嗎啡成分云云，顯係卸責之詞，亦不足採信
    。依彰化縣衛生局之檢驗結果，及人體施用毒品之代謝情形，被告有於八十九年
    十月三日下午二時往前回溯之四天內某時，在不詳處所非法施用第一級毒品海洛
    因，堪以認定。從而，原審法院依據檢察官之聲請，裁定應送勒戒處所觀察、勒
    戒，原審法院亦依首開規定令入勒戒處所觀察、勒戒，於法並無不合，抗告人仍
    以上情不服原裁定而提起抗告，自屬無據，本件抗告應認為無理由而予駁回。又
    被告請求本院向彰化基督教醫院調閱其病歷資料送請鑑定，核無必要，併此敘明
    。
四、據上論斷，應依刑事訴訟法第四百十二條，裁定如主文。
中      華      民      國      九十     年       四      月    二十七  日
                                  臺灣高等法院臺中分院刑事第三庭
                                        審判長法  官  方  艤  駐
                                              法  官胡  忠  文
                                              法  官  廖  柏  基
右正本證明與原本無異。
不得再抗告。
                                              書記官  柯  孟  伶
中      華      民      國      九十     年       四      月    二十七  日
                                                                        Ｆ


司法院資訊處製作；財團法人民間司法改革基金會備份。
